【裁判字號】    98,易緝,102
【裁判日期】    981214
【裁判案由】    詐欺
【裁判全文】
臺灣高雄地方法院刑事判決             98年度易緝字第102號
公  訴  人  臺灣高雄地方法院檢察署檢察官
被      告  甲○○
上列被告因詐欺案件，經檢察官提起公訴（96年度偵緝字第4121
號），經本院合議庭裁定進行簡式審判程序，判決如下：
    主  文
甲○○幫助犯詐欺取財罪，累犯，處有期徒刑肆月，如易科罰金
，以新臺幣壹仟元折算壹日；減為有期徒刑貳月，如易科罰金，
以新臺幣壹仟元折算壹日。
    事  實
一、甲○○前於91年間因公共危險案件，經法院判處有期徒刑3
    月確定，於91年11月30日執行完畢。詎猶不知悔改，雖可預
    見提供自己所申辦之帳戶提供姓名年籍不詳之他人使用，易
    淪為犯罪集團作為財產犯罪之工具，竟仍在不違背幫助他人
    詐欺之本意，於96年1 月17日某時，將其於96年1 月17日向
    臺灣郵政股份有限公司（已更名為中華郵政股份有限公司）
    鳳山一甲郵局申請之局號：0000000 號、帳號：0000000 號
    帳戶之存摺、印章、提款卡及密碼，以不詳代價，提供予姓
    名年籍不詳之詐騙集團成年成員使用。嗣該詐騙集團成員取
    得甲○○上開帳戶後，基於意圖為自己不法所有之詐欺取財
    犯意，於96年1 月17日某時，撥打電話予乙○○，佯稱：投
    資六合彩須先匯款，致乙○○陷於錯誤，遂依指示於96年1
    月26日16時18分許，在中華郵政股份有限公司旗山郵局，匯
    款新台幣（下同）2 萬元至甲○○上開帳戶內，旋遭詐騙集
    團成員提領一空。嗣乙○○發覺有異，報警處理，始悉受騙
    。
二、案經臺中縣政府警察局豐原分局報由臺灣臺中地方法院檢察
    署呈請臺灣高等法院檢察署令轉臺灣高雄地方法院檢察署檢
    察官偵查起訴。
    理  由
一、本件被告甲○○所犯係死刑、無期徒刑、最輕本刑為3 年以
    上有期徒刑以外之罪，其於準備程序中就被訴事實為有罪之
    陳述，經本院告知簡式審判程序之旨，並聽取公訴人及被告
    意見，經合議庭評議後，裁定由受命法官獨任進行簡式審判
    程序；又本件卷內之人證、物證、書證等證據，依刑事訴訟
    法第273 條之2 規定，不受同法第159 條第1 項關於傳聞法
    則規定之限制，依法均有證據能力，合先敘明。
二、前揭犯罪事實，業據被告於本院審理中坦承不諱（本院卷第
    55、64、65頁），核與證人即被害人乙○○於警詢中所述情
    節相符，並有被告於96年1 月17日向中華郵政股份有限公司
    鳳山一甲郵局申請之局號：0000000 號、帳號：0000000 號
    帳戶之開戶資料及自96年1 月17日起同年至2 月5 日之交易
    明細在卷可稽（本院卷第49至52頁），則被告前開自白顯與
    事實相符，堪以採信。本件事證明確，被告前揭犯行，足堪
    認定。
三、按刑法第339 條第1 項之詐欺取財罪，係以施用詐術使人陷
    於錯誤而交付財物為犯罪構成要件，不法份子利用被告提供
    之帳戶存摺、印章、提款卡及密碼，作為指示被害人匯款進
    入而遂行其詐欺犯行之工具，被告提供帳戶存摺、印章、提
    款卡及密碼要非詐欺取財罪之構成要件行為，且被告僅將帳
    戶存摺、印章、提款卡及密碼交與他人後即未再過問，亦無
    為自己犯罪之意思，其行為僅係對於該犯罪之實行有所助益
    之協助行為，故核被告所為，係犯刑法第30條第1 項、第33
    9 條第1 項詐欺取財罪之幫助犯，被告既係幫助犯，爰依刑
    法第30條第2 項規定，按正犯之刑減輕之；又被告曾有如事
    實欄一所示之論罪科刑前科，有臺灣高等法院被告前案紀錄
    表附卷可稽（本院卷第37頁），其於前開有期徒刑執行完畢
    後5 年內，再故意犯本件有期徒刑以上之各罪，為累犯，應
    依刑法第47條第1 項之規定加重其刑，並依刑法第71條第1
    項先加後減之。爰審酌被告提供其帳戶存摺、印章、提款卡
    及密碼供詐騙集團成員使用，所為已影響社會正常交易安全
    ，增加被害人尋求救濟之困難，並使犯罪之追查趨於複雜，
    危害社會情節甚鉅，被害人乙○○因而受有2 萬元之損失；
    實有不該，惟被告犯後坦承犯行，態度尚可，並斟酌本案犯
    罪情節、被告之智識程度及家境暨檢察官具體求刑有期徒刑
    5 月（本院卷第66頁）略嫌過重等一切情況，量處有期徒刑
    4 月之刑，並諭知易科罰金之折算標準，以示懲儆。本件被
    告犯罪時間均在96年4 月24日以前，被告雖曾因本案被通緝
    ，然其通緝日96年10月30日在中華民國96年罪犯減刑條例施
    行之後，茲按前揭減刑條例第5 條不得減刑之情形，按法條
    文義，應限於該條例施行前發布通緝，施行後始緝獲到案者
    ，被告係於減刑條例施行前因另案遭發布通緝並緝獲，嗣則
    因本案於減刑條例施行後遭發布通緝並緝獲，是應無減刑條
    例第5 條規定之適用。從而，爰依該條例第2 條第1項 第3
    款規定，減其上開宣告刑期二分之一，併宣告易科罰金之折
    算標準。
據上論斷，應依刑事訴訟法第273 之1 第1 項、第284 條之1 、
第299 條第1 項前段，刑法第339 條第1 項、第30條第1 項前段
、第2 項、第41條第1 項前段，刑法施行法第1 條之1 ，中華民
國96年罪犯減刑條例第2 條第1 項第3 款、第7 條，判決如主文
。
本案經檢察官丙○○到庭執行職務。
中    華    民    國    98    年    12    月    14    日
                  刑事第八庭  法  官  林建鼎
以上正本證明與原本無異。
如不服本判決應於收受本判決後10日內向本院提出上訴書狀，並
應敘述具體理由，如未敘述上訴理由者，應於上訴期間屆滿後20
日內補提理由書狀於本院（均須按他造當事人之人數附繕本）「
切勿逕送上級法院」。
中    華    民    國    98    年    12    月    14    日
                              書記官  林秀敏
附錄本案論罪科刑法條：
刑法第339 條第1 項：
意圖為自己或第三人不法之所有，以詐術使人將本人或第三人之
物交付者，處5 年以下有期徒刑、拘役或科或併科1 千元以下罰
金。
刑法施行法第1 條之1：
中華民國94年1 月7 日刑法修正施行後，刑法分則編所定罰金之
貨幣單位為新臺幣。
94年1 月7 日刑法修正時，刑法分則編未修正之條文定有罰金者
，自94年1 月7 日刑法修正施行後，就其所定數額提高為30倍。
但72年6 月26日至94年1 月7 日新增或修正之條文，就其所定數
額提高為3 倍。


司法院資訊處製作；財團法人民間司法改革基金會備份。
